Minutes et répertoires du notaire Jacques SILVESTRE, 21 juin 1723 - 1er février 1752 (étude VI)
Archives nationales
- Minutes de Jacques SILVESTRE, 21 juin 1723 - mars 1752; MC/ET/VI/652 - MC/ET/VI/718
  - Minutes. 1751, mai - septembre, mai - septembre 1751; MC/ET/VI/716
    - Quittance., 11 septembre 1751; MC/ET/VI/716
      Nom, qualité: (M.) Michel, Ennemond.
      Profession: vendeur de foin (officier jure).
    - Procuration., 11 septembre 1751; MC/ET/VI/716
      Nom, qualité: (M.) Rigault de Saint-Remy, Louis Jacques.
      Profession: officier des invalides.
      Domicile: Paris, hotel des Invalides.
      Nom, qualité: (Mme ou Mlle) Vanon, Madeleine Scholastique
    - Testament, depot., 13 septembre 1751; MC/ET/VI/716
      Nom, qualité: (Mme ou Mlle) Sezille, Marie.
      Nom, qualité: (M.) Sulpice, Robert.
      Profession: contrôleur ordinaire des guerres
      testament; dépôt de pièces
    - Procuration, depot., 14 septembre 1751; MC/ET/VI/716
      Nom, qualité: (Mme ou Mlle) Surian, Catherine Agnes.
      Domicile: Marseille.
      Nom, qualité: (M.) Tavernier, Adrien.
      Nom, qualité: (M.) Ageville D', Gabriel Francois (bourgeois de Paris).
    - Testament., 17 septembre 1751; MC/ET/VI/716
      Nom, qualité: (M.) Larche, Leonard.
      Profession: religieux.
      Domicile: Stasbourg
    - Constitution viagere., 17 septembre 1751; MC/ET/VI/716
      Nom, qualité: (M.) Boutrou, Pierre Francois.
      Profession: employe au bureaudes vivres.
      Nom, qualité: (Mme ou Mlle) Contal, Anne Francoise.
      Nom, qualité: (M.) Larche, Jean Leonard.
    - Notoriete, décès., 17 septembre 1751; MC/ET/VI/716
      Nom, qualité: (M.) Souchet, Octavien.
      Profession: intéressé au marche des poudres et salpetre
    - Inventaire après décès de Marie Louise Sezille, veuve de Robert Sulpice., 18 septembre 1751; MC/ET/VI/716
      Nom, qualité: (Mme ou Mlle) Sezille, Marie Louise.
      inventaire après décès; Sezille, Marie Louise; Sulpice, Robert
    - Quittance., 20 septembre 1751; MC/ET/VI/716
      Nom, qualité: (personne morale) Souchet (her).
      Profession: intéressé dans la ferme des poudres et salpetres.
      Nom: (personne morale) Ferme Des Poudres et Salpetres
    - Notoriete, décès., 22 septembre 1751; MC/ET/VI/716
      Nom, qualité: (Mme ou Mlle) Jacques, Nicole.
      Nom, qualité: (M.) Terrasse, Pierre.
      Profession: officier de la duchesse de Berry
    - Bail à rente, terres, Chelles., 22 septembre 1751; MC/ET/VI/716
      Nom, qualité: (M.) Vacher, Gabriel.
      Profession: cordonnier.
      Domicile: Chelles.
      Nom, qualité: (M.) Julien, Joseph.
    - Succession (quittance)., 22 septembre 1751; MC/ET/VI/716
      Domicile: Flandre,allemagne
    - Acquiescement, sentence., 23 septembre 1751; MC/ET/VI/716
      Nom, qualité: (M.) Richard, Armand Antoine.
      Profession: maitre de pension.
    - Quittance., 23 septembre 1751; MC/ET/VI/716
      Nom, qualité: (personne morale) Jacquin (créanciers).
      Domicile: Flandee,allemagne
    - Procuration., 24 septembre 1751; MC/ET/VI/716
      Nom, qualité: (M.) Sommyere de, Jean Augustin (marquis).
      Profession: cpitaine de cavalerie.
      Nom, qualité: (M.) Bidault, Nicolas.
      Profession: procureur au Châtelet.
    - Procuration, substitution., 25 septembre 1751; MC/ET/VI/716
      Nom, qualité: (M.) Guerin de La Potterie, Jean Joseph (bourgeois de Paris).
    - Bail à rente, maison, Quibon, (coutances (diocese))., 26 septembre 1751; MC/ET/VI/716
      Nom, qualité: (M.) Javallet, Francois.
      Profession: paveur (compagnon).
      Nom, qualité: (M.) Beaufils, Charles Noel.
      Domicile: Quibon
    - Mariage., 28 septembre 1751; MC/ET/VI/716
      Nom, qualité: (M.) Cligny, Antoine.
      Nom, qualité: (Mme ou Mlle) Chailla, Philiberte.
    - Succession (quittance)., 30 septembre 1751; MC/ET/VI/716
      Nom, qualité: (M.) Fenis de La Combe, Pierre.
    - Rente, titre nouvel., 30 septembre 1751; MC/ET/VI/716
      Nom, qualité: (M.) Silvain, Pierre.
      Profession: commissaire ordinaire d'artillerie.
      Nom, qualité: (Mme ou Mlle) Chebron, Marie Marguerite.
      Nom, qualité: (M.) Delacroix, Nicolas
  - Minutes. 1751, octobre - décembre, octobre - décembre 1751; MC/ET/VI/717
    - Apprentissage, métier-tourneur, Paris., 3 octobre 1751; MC/ET/VI/717
      Nom, qualité: (M.) Chapelet, Claue.
      Nom, qualité: (M.) Fournier, Jean Baptiste.
    - Procuration, depot., 4 octobre 1751; MC/ET/VI/717
      Nom, qualité: (M.) Lemarchand, Jean.
      Domicile: Demuin-Pres-Corbie.
    - Desistement., 9 octobre 1751; MC/ET/VI/717
      Nom, qualité: (Mme ou Mlle) Hennique, Francoise.
    - Procuration, depot., 12 octobre 1751; MC/ET/VI/717
      Nom: (personne morale) Fabrique Saint-Medard de Liancourt.
      Domicile: Liancourt-Pres-Roye-en-Picardie.
    - Succession, renonciation., 13 octobre 1751; MC/ET/VI/717
      Nom, qualité: (Mme ou Mlle) Dechal, Marie Catherine.
      Nom, qualité: (M.) Roquet, Pierre (bourgeois de Paris).
    - Rente, constitution., 13 octobre 1751; MC/ET/VI/717
      Nom: (personne morale) Alienataires Des Droits Ratablis de Paris.
    - Inventaire après décès de Marie Anne Godefroy, épouse de Pierre André Haize., 15 octobre 1751; MC/ET/VI/717
      Nom, qualité: (Mme ou Mlle) Godefroy, Marie Anne.
      Nom, qualité: (M.) Haize, Pierre André.
      Profession: sculpteur du roi.
      inventaire après décès; Godefroy, Marie Anne; Haize, Pierre André
    - Decharge, depot., 17 octobre 1751; MC/ET/VI/717
      Nom, qualité: (M.) Aloine, Jean Baptiste.
      Nom, qualité: (Mme ou Mlle) Simon, Nicole.
      Nom, qualité: (M.) Lesenecal, Leonor Antoine.
    - Procuration, depot., 18 octobre 1751; MC/ET/VI/717
      Nom, qualité: (M.) Gibout, Nicolas (bourgeois de dizy).
      Domicile: Dizy-Pres-Epernay.
      Nom, qualité: (M.) Ricouart de, Jacques.
      Profession: prieur.
      Domicile: Vanfaron et Roziere
    - Succession (dépôt de pieces)., 18 octobre 1751; MC/ET/VI/717
      Nom, qualité: (M.) Dufraisse, Jean.
      Profession: conseiller au presidial.
      Domicile: Clermont
    - Transport d'interets., 19 octobre 1751; MC/ET/VI/717
      Nom, qualité: (M.) Charmoy de, Charles Francois Gaspard.
      Nom, qualité: (M.) Faget de Villeneuve, Marie Jean Baptiste.
      Profession: intéressé dans les affaires du roi.
    - Inventaire après décès de Noël Bienaise., 20 octobre 1751; MC/ET/VI/717
      Nom, qualité: (M.) Bienaise, Noël.
      Profession: cordonnier (garcon).
      inventaire après décès; Bienaise, Noël
    - Succession, renonciation., 20 octobre 1751; MC/ET/VI/717
      Nom, qualité: (M.) Chavigneau, Romain.
      Domicile: Goussainville
    - Quittance., 20 octobre 1751; MC/ET/VI/717
      Profession: chaudonnier (maître).
      Nom, qualité: (Mme ou Mlle) Mouchy, Marie Anne.
      Nom, qualité: (M.) Uzepy, Pierre.
      Nom, qualité: (Mme ou Mlle) Chavigneau, Madeleine.
    - Renonciation à communaute., 20 octobre 1751; MC/ET/VI/717
      Nom, qualité: (Mme ou Mlle) Peratee, Madeleine.
      Nom, qualité: (M.) Bienaisse, Noel.
      Profession: cordonnier (compagnon).
    - Mariage., 25 octobre 1751; MC/ET/VI/717
      Nom, qualité: (M.) Fosse, Balthazar.
      Nom, qualité: (Mme ou Mlle) Nauguy, Marie Louise Angelique.
    - Rente, constitution., 26 octobre 1751; MC/ET/VI/717
      Nom, qualité: (M.) Cheveny Dit La Chapelle, Claude.
      Profession: jardinier de la duchesse du maine.
      Nom, qualité: (Mme ou Mlle) Plastrier, Marie Henriette.
      Nom, qualité: (M.) Charpentier, Anne Louis Gilles.
      Nom, qualité: (M.) Charpentier, Pierre Jean
    - Rente, constitution., 26 octobre 1751; MC/ET/VI/717
      Nom, qualité: (M.) Cheveny Dot La Chapelle, Claude.
    - Rente viagere sur la ville, constitution., 27 octobre 1751; MC/ET/VI/717
      Nom, qualité: (Mme ou Mlle) Pannetier, Francoise Victoire.
      Relations: veuve de l'intervenant 2, veuve de l'intervenant 3.
      Nom, qualité: (M.) Chippier, Antoine.
      Profession: libraire (marchand).
      Nom, qualité: (M.) La Guette de, Andre.
    - Rente viagere sur la ville, constitution., 27 octobre 1751; MC/ET/VI/717
      Nom, qualité: (Mme ou Mlle) Watier, Marie Jeanne Francoise
    - Rente viagere sur la ville, constitution., 27 octobre 1751; MC/ET/VI/717
      Nom, qualité: (M.) Dufoug, Nicolas.
      Profession: pourvoyeur de l'écurie du roi.
      Relations: sur la tête de l'intervenant 2.
      Nom, qualité: (M.) Dufoug, Jean Pierre.
      Nom, qualité: (M.) Dufoug, Joseph (bourgeois de Paris).
      Relations: sur la tête de l'intervenant 2
    - Rente viagere sur la ville, constitution., 27 octobre 1751; MC/ET/VI/717
      Nom, qualité: (Mme ou Mlle) Pataux, Marie Anne.
      Relations: veuve de l'intervenant 2, sur la tête de l'intervenant 3.
      Nom, qualité: (M.) Gaudret, Julien.
      Profession: serrurier (maître).
      Nom, qualité: (M.) Gesnard, Francois
    - Rente viagere sur la ville, constitution., 27 octobre 1751; MC/ET/VI/717
      Nom, qualité: (Mme ou Mlle) Sandilland, Henriette Francoise
    - Rente viagere sur la ville, constitution., 27 octobre 1751; MC/ET/VI/717
      Nom, qualité: (M.) Leigonier, Paul.
    - Rente viagere sur la ville, constitution., 27 octobre 1751; MC/ET/VI/717
      Nom, qualité: (Mme ou Mlle) Freville de, Marie Nicole Claude.
      Nom, qualité: (M.) Houssot, Pierre (bourgeois de Paris).
    - Rente viagere sur la ville, constitution., 27 octobre 1751; MC/ET/VI/717
      Nom, qualité: (Mme ou Mlle) Drouet, Catherine.
    - Rente viagere sur la ville, constitution., 27 octobre 1751; MC/ET/VI/717
      Nom, qualité: (Mme ou Mlle) Gestard, Anne Michelle.
      Domicile: Charenton
    - Rente viagere sur la ville, constitution., 27 octobre 1751; MC/ET/VI/717
      Nom, qualité: (M.) Chavignat, Gaspard.
      Profession: chirurgien.
    - Rente viagere sur la ville, constitution., 27 octobre 1751; MC/ET/VI/717
      Nom, qualité: (Mme ou Mlle) Pochet, Elisabeth.
    - Rente viagere sur la ville, constitution., 27 octobre 1751; MC/ET/VI/717
      Nom, qualité: (Mme ou Mlle) Machoud, Gabrielle.
    - Rente viagere sur la ville, constitution., 27 octobre 1751; MC/ET/VI/717
      Nom, qualité: (M.) Sergeant, Jacques.
    - Rente viagere sur la ville, constitution., 27 octobre 1751; MC/ET/VI/717
      Nom, qualité: (Mme ou Mlle) Genebrier, Jeanne Catherine.
      Nom, qualité: (M.) Raton, Pierre (bourgeois de Paris).
      Nom, qualité: (Mme ou Mlle) Raton, Nicole Jeanne Denise.
      Relations: épouse de l'intervenant 4.
      Nom, qualité: (M.) Quevanne, Charles Julien.
      Profession: essayeur des monnaies de France
    - Rente viagere sur la ville, constitution., 27 octobre 1751; MC/ET/VI/717
      Nom, qualité: (M.) Raton, Pierre.
      Nom, qualité: (M.) Raton, Jean Pierre.
    - Rente viagere sur la ville, constitution., 27 octobre 1751; MC/ET/VI/717
      Nom, qualité: (Mme ou Mlle) Genebrier, Nicole
    - Rente viagere sur la ville, constitution., 27 octobre 1751; MC/ET/VI/717
      Nom, qualité: (M.) Lecointe, Jacques Francois.
    - Rente viagere sur la ville, constitution., 27 octobre 1751; MC/ET/VI/717
      Nom, qualité: (M.) Boisson, Noel Etienne (bourgeois de Paris).
    - Rente viagere sur la ville, constitution., 27 octobre 1751; MC/ET/VI/717
      Nom, qualité: (M.) Bertrand, Claude (bourgeois de Paris).
    - Rente viagere sur la ville, constitution., 27 octobre 1751; MC/ET/VI/717
      Nom, qualité: (M.) Cappron, Gabriel (bourgeois de Paris).
    - Depot d'inventaire, constitution., 27 octobre 1751; MC/ET/VI/717
      Nom, qualité: (Mme ou Mlle) Sandilland Du Bouchet, Francoise Marie.
      inventaire après décès; constitution de rente; dépôt de pièces
    - Rente viagere sur la ville, constitution., 27 octobre 1751; MC/ET/VI/717
      Nom, qualité: (Mme ou Mlle) Meunier, Marie.
      Nom, qualité: (M.) Potin, Joseph.
    - Rente viagere sur la ville, constitution., 27 octobre 1751; MC/ET/VI/717
    - Mariage., 28 octobre 1751; MC/ET/VI/717
      Nom, qualité: (M.) Lefevre, Jean.
      Nom, qualité: (Mme ou Mlle) Ravier, Jeanne.
    - Succession, renonciation., 28 octobre 1751; MC/ET/VI/717
      Nom, qualité: (M.) Desroulede, Jacques.
      Profession: marchand de farine.
      Domicile: Melun
    - Testament., 30 octobre 1751; MC/ET/VI/717
      Nom, qualité: (M.) Thurber, Robert (bourgeois de Paris).
    - Obligation, depot., 4 novembre 1751; MC/ET/VI/717
      Nom, qualité: (M.) Bonnelet, Mathieu.
      Domicile: Champigny.
      Nom, qualité: (M.) Bernard, Antoine.
      Profession: mercier (marchand).
      dépôt de pièces; obligation
    - Vente, bois., 5 novembre 1751; MC/ET/VI/717
      Nom, qualité: (M.) Riviere, Francois.
      Profession: trésorier de France.
      Domicile: Paris (généralité).
    - Vente, terres, Val Petit., 5 novembre 1751; MC/ET/VI/717
      Nom, qualité: (M.) Chantau, Jean.
      Domicile: Lardy-Pres-Arpajon.
      Nom, qualité: (Mme ou Mlle) Merlin, Jeanne.
      Nom, qualité: (M.) Delavaux ou Lavaux de, Jean Baptiste Nicolas (bourgeois de Paris).
      Domicile: Paris, hotel de Sens
    - Succession, renonciation., 5 novembre 1751; MC/ET/VI/717
      Profession: directeur de la messagerie.
    - Vente, bois., 5 novembre 1751; MC/ET/VI/717
      Nom, qualité: (M.) Richard, Charles Cosme.
    - Subrogation, messagerie, coches, carosses., 9 novembre 1751; MC/ET/VI/717
      Profession: fermier general des coches carosses et diligences.
      Nom, qualité: (M.) Bernard, Claude.
    - Subrogation, contre-lettre, messagerie, coches, carosses., 9 novembre 1751; MC/ET/VI/717
      Nom, qualité: (M.) Bernardet, Claude.
      Relations: intervenant pour l'intervenant 02, intervenant pour l'intervenant 03, intervenant pour l'intervenant 04.
      Nom, qualité: (M.) Courvoisie, Jean Francois (bourgeois de lyon).
      Nom, qualité: (M.) Achard, Francois (bourgeois de lyon).
      Nom, qualité: (M.) Charcot, Jean (bourgeois de lyon).
    - Inventaire après décès de Marie Fournas, veuve de Jean Magny., 9 novembre 1751; MC/ET/VI/717
      Nom, qualité: (Mme ou Mlle) Fournas, Marie.
      Nom, qualité: (M.) Magny, Jean.
      Profession: commis dans les bureaux des droits du roi
      inventaire après décès; Fournas, Marie; Magny, Jean
    - Quittance., 10 novembre 1751; MC/ET/VI/717
      Nom, qualité: (M.) Meignen, Jean Etienne.
      Domicile: Paris, hotel-Dieu.
      Nom, qualité: (M.) Meignen, Etienne.
      Profession: chirurgien (maître).
      Domicile: Lisigny-en-Brie
    - Testament., 13 novembre 1751; MC/ET/VI/717
      Nom, qualité: (M.) Foucret, Antoine.
      Profession: portier.
    - Decharge., 16 novembre 1751; MC/ET/VI/717
      Nom, qualité: (Mme ou Mlle) Lacharlonie, Jeanne.
      Nom, qualité: (M.) Leserteur, Theophile.
      Profession: officier de madame la Dauphiné.
      Nom, qualité: (Mme ou Mlle) Lacharlonie, Marie Anne.
      Intervenant 4, en première partie:
      Nom, qualité: (Mme ou Mlle) Lacharlonie, Madeleine.
    - Consentement., 17 novembre 1751; MC/ET/VI/717
      Nom, qualité: (M.) Martin, Quentin (bourgeois de Paris).
      Nom, qualité: (Mme ou Mlle) Martin, Marguerite.
      Nom, qualité: (M.) Chauberte, Jean Baptiste (bourgeois de Paris).
      Nom, qualité: (M.) Martin, Jacques.
      Nom, qualité: (Mme ou Mlle) Cligny, Madeleine.
      Relations: épouse de l'intervenant 4
    - Cautionnement., 18 novembre 1751; MC/ET/VI/717
      Nom, qualité: (M.) Bunault de Fremont, Francois.
      Profession: conseiller au grand conseil.
      Nom, qualité: (M.) Bertheraud, Charles Francois.
      Profession: trésorier principal des troupes.
      Domicile: Soissons (généralité).
      Nom, qualité: (M.) Thomas de Pange, Jean Baptiste Louis Benoit.
      Profession: trésorier général de l'extraordinaire des guerres
    - Rente, transport, transport,, créances., 20 novembre 1751; MC/ET/VI/717
      Nom, qualité: (M.) Forto, Pierre Antoine.
      Nom, qualité: (M.) Forto, Philippe Joseph Antoine.
    - Vente, terres, Montreuil., 20 novembre 1751; MC/ET/VI/717
      Nom, qualité: (M.) Barrier, Michel.
      Nom, qualité: (Mme ou Mlle) Cambray, Marie Marguerite.
      Nom, qualité: (M.) Cambray, Claude.
    - Rente viagere sur la ville., 23 novembre 1751; MC/ET/VI/717
    - Cautionnement., 23 novembre 1751; MC/ET/VI/717
      Nom, qualité: (M.) Briolleux, Pierre.
      Relations: caution de l'intervenant 3.
      Nom, qualité: (M.) Clement, Nicolas Alexandre.
      Nom, qualité: (M.) Jehannot, Pierre.
      Profession: trésorier des troupes.
      Domicile: Haguenau.
      Profession: resorier general de l'extraordinaire des guerres
    - Bail à ferme, maison, Mennecy-Pres-Villeroy., 23 novembre 1751; MC/ET/VI/717
      Nom, qualité: (Mme ou Mlle) Prevost, Marie Therese.
      Nom, qualité: (M.) Simon, Jean Baptiste.
      Domicile: Mennecy
    - Rente viagere sur la ville, constitution., 23 novembre 1751; MC/ET/VI/717
      Nom, qualité: (Mme ou Mlle) Le Paige, Louise Marguerite.
    - Rente viagere sur la ville, constitution., 23 novembre 1751; MC/ET/VI/717
    - Rente viagere sur la ville, constitution., 23 novembre 1751; MC/ET/VI/717
    - Rente viagere sur la ville, constitution., 23 novembre 1751; MC/ET/VI/717
      Nom, qualité: (M.) Dey, Ulrich.
      État civil: suisse.
      Domicile: Gruyere (fribourg(canton))
    - Rente viagere sur la ville, constitution., 23 novembre 1751; MC/ET/VI/717
      Nom, qualité: (Mme ou Mlle) Rousselet, Marie Anne.
    - Rente viagere sur la ville, constitution., 23 novembre 1751; MC/ET/VI/717
      Nom, qualité: (Mme ou Mlle) Lelievre, Marguerite.
      État civil: marieee.
      Nom, qualité: (M.) Gappron, Gabriel (bourgeois de Paris).
    - Rente viagere sur la ville, constitution., 23 novembre 1751; MC/ET/VI/717
      Nom, qualité: (M.) Mouchyde Sachy de, Jean Nicolas.
    - Rente viagere sur la ville., 23 novembre 1751; MC/ET/VI/717
      Nom, qualité: (M.) Mouchy de Sachy, Jean Nicolas.
    - Rente viagere sur la ville, constitution., 23 novembre 1751; MC/ET/VI/717
      Nom, qualité: (Mme ou Mlle) Bourgeois, Marie Anne.
    - Rente viagere sur la ville., 23 novembre 1751; MC/ET/VI/717
    - Rente viagere sur la ville, constitution., 23 novembre 1751; MC/ET/VI/717
      Nom, qualité: (Mme ou Mlle) Picot Descourtieres, Catherine Francoise.
    - Cautionnement., 25 novembre 1751; MC/ET/VI/717
      Nom, qualité: (M.) Ramond Du-Bosc, Jean Jacques.
      Profession: intéressé dans la ferme des domaines.
      Domicile: Poitiers.
      Nom, qualité: (M.) Ramond, Pierre Bernard.
      Domicile: Neuf-Brisach.
      Profession: trésorier general de l'extraordinaire des guerres
    - Inventaire après décès d'Antoine Foucret., 25 novembre 1751; MC/ET/VI/717
      Profession: poitier
      inventaire après décès; Foucret, Antoine
    - Cautionnement., 25 novembre 1751; MC/ET/VI/717
      Nom, qualité: (Mme ou Mlle) Boulenger, Marie Claire.
      Relations: épouse de l'intervenant 2, caution de l'intervenant 2.
      Nom, qualité: (M.) Delaleu, Joseph.
      Profession: trésorier de l'extraordinaire des guerres.
      Domicile: Avesne.
    - Cautionnement., 26 novembre 1751; MC/ET/VI/717
      Nom, qualité: (M.) Sauty, Jean.
      Nom, qualité: (Mme ou Mlle) Regnier, Marguerite Petronille.
      Relations: épouse de l'intervenant 3, caution de l'intervenant 3.
      Nom, qualité: (M.) Sauty, Jean Francois.
      Profession: commis au paiement des troupes.
      Domicile: Corse.
    - Constitution., 27 novembre 1751; MC/ET/VI/717
      Nom, qualité: (M.) Manscourt de, Claude Francois Henri.
      Nom, qualité: (Mme ou Mlle) Ducros, Jeanne.
      Nom, qualité: (M.) Manscourt de, Claude Adrien.
      Domicile: Paris, eglise Saint-Hipolyte
    - Mariage., 28 novembre 1751; MC/ET/VI/717
      Nom, qualité: (M.) Rabia, Louis.
      Profession: patissier.
      Nom, qualité: (Mme ou Mlle) Laine, Marguerite.
    - Cautionnement., 1er décembre 1751; MC/ET/VI/717
      Nom, qualité: (M.) Wagner, Paul.
      Domicile: Sarrelouis (baillage).
      Nom, qualité: (M.) Livert, Jeremie.
      Domicile: Sarrelouis.
      Nom, qualité: (Mme ou Mlle) Andre, Barbe.
      Relations: épouse de l'intervenant 1, caution de l'intervenant 2.
      Profession: tresorieir general de l'extraordinaire des guerres
      Date de révision: 2012
    - Cautionnement., 1er décembre 1751; MC/ET/VI/717
      Nom, qualité: (M.) Fougeret, Jean Pierre.
      Profession: intéressé dans les fermes du roi.
      Nom, qualité: (M.) Marais, Pierre.
      Domicile: Peronne.
    - Cautionnement., 1er décembre 1751; MC/ET/VI/717
      Nom, qualité: (M.) Nugues, Jean Baptiste.
      Profession: receveur du grenier à sel du pont de beauvoisin.
      Domicile: Beauvoisin.
      Nom, qualité: (M.) Nugues, Jean Joseph.
      Profession: commissaire des vivres.
      Domicile: Douai.
      Nom, qualité: (Mme ou Mlle) Dufraisne, Marie Anne.
    - Rente viagere sur la ville, constitution., 3 décembre 1751; MC/ET/VI/717
    - Rente viagere sur la ville, constitution., 3 décembre 1751; MC/ET/VI/717
      Nom, qualité: (Mme ou Mlle) Sollier, Marie Louise
    - Rente viagere sur la ville, constitution., 3 décembre 1751; MC/ET/VI/717
    - Rente viagere sur la ville, constitution., 3 décembre 1751; MC/ET/VI/717
      Nom, qualité: (Mme ou Mlle) Anguerrand, Marie Louise.
    - Rente viagere sur la ville, constitution., 3 décembre 1751; MC/ET/VI/717
      Nom, qualité: (Mme ou Mlle) Piet de Courcelles, Francoise Madeleine.
    - Notoriete, décès., 4 décembre 1751; MC/ET/VI/717
      Nom, qualité: (Mme ou Mlle) Bard, Marie Anne.
      Nom, qualité: (M.) Angelesme, Charles.
    - Bail à ferme, privilege des coches sur le rhone, Lyon-Arles., 4 décembre 1751; MC/ET/VI/717
    - Bail à ferme, contre-lettre, privilefe des coches sur le rhone, Lyon-Arles., 4 décembre 1751; MC/ET/VI/717
    - Succession, partage., 6 décembre 1751; MC/ET/VI/717
      Profession: portier
    - Cautionnement., 6 décembre 1751; MC/ET/VI/717
      Nom, qualité: (M.) Pouget, Charles.
      Domicile: Tours.
      Nom, qualité: (M.) Hardy, Olivier.
      Domicile: Bordeaux.
    - Cautionnement., 8 décembre 1751; MC/ET/VI/717
      Nom, qualité: (M.) Mouchard, Francois Abraham Marie.
      Nom, qualité: (M.) Hardy, Francois.
      Domicile: Valenciennes.
    - Rente, constitution., 9 décembre 1751; MC/ET/VI/717
      Nom, qualité: (M.) Oursel, Andre Alexandre.
      Nom, qualité: (M.) Yzact, Pierre.
      Profession: employe pour la compagnie-des-Indes.
      Domicile: Senegal
    - Cautionnement., 12 décembre 1751; MC/ET/VI/717
      Nom, qualité: (Mme ou Mlle) Daclin, Jeanne Sebastienne.
      Nom, qualité: (M.) Vincent, Claude Charles.
    - Vente, fief de la forge, Rouffiac-Pres-Aurillac., 15 décembre 1751; MC/ET/VI/717
      Nom, qualité: (M.) Piganiol de La Forve, Jean Aymard.
      Nom, qualité: (M.) Delolm de La Laubie, Guy.
      Domicile: Aurillac
    - Procuration, depot., 15 décembre 1751; MC/ET/VI/717
      Nom, qualité: (M.) Bethune de, Francois.
      Domicile: Vermandois (baillage).
      Nom, qualité: (Mme ou Mlle) Levent, Marie Anne.
      Domicile: Laon.
      Nom, qualité: (Mme ou Mlle) Levent, Marie Charlotte.
      Nom, qualité: (M.) Novion de, Jacques Jerome.
      Profession: lieutenant d'artillerie.
      Nom, qualité: (M.) Brissoteau, Jean Charles (bourgeois de Paris).
    - Cautionnement., 16 décembre 1751; MC/ET/VI/717
      Nom, qualité: (M.) Robillard, Antoine Jean Baptiste.
      Profession: commis principal pour le payement des troupes.
      Domicile: Rouen (généralité).
      Nom, qualité: (Mme ou Mlle) Bouchelet, Marie Catherine.
      Relations: épouse de l'intervenant 1, caution de l'intervenant 1.
    - Succession (dépôt de pieces)., 16 décembre 1751; MC/ET/VI/717
      Nom, qualité: (M.) Morin, Charles.
      Profession: poissonnier.
      Domicile: Bayeux
    - Inventaire après décès d'Alexandre Frère., 18 décembre 1751; MC/ET/VI/717